# 请教陈版，关于资产负债表日处置子公司几个问题

提问人：anquan001 时间：2019-04-08 20:05:22
陈版你好，关于资产负债表日处置子公司（丧失控制权），有几个问题请教：
1 、是否不用按权益法进行追溯？
1606 、请教 “资本公积-资本溢价”和 “资本公积-其他资本公积” 分别对应哪些主要事项目录2 、本期合并处置的子公司利润表，净利润是否正常结转到合并未分配利润，除了内部交易的抵消，还需要做投资收益和未分配利润的抵消吗？
3 、因为合并报表有一块处置收益，其他同事认为处置的子公司净利润对合并报表净利润影响为 0 ，因为都反应在处置收益里面了，如果是这样的话，在处置价款一定的情况下，会出现如果子公司亏损越多，母公司反而赚的越多，客户想利用这个达到利润指标，该怎么理解？
非常感谢！

回答人：chenyiwei
1 、 2 、都是具体的合并报表编制技术方法问题，各人可能有不同的习惯，保证最终合并结果符合合并报表准则第五十条规定即可。关键是合并报表层面处置损益的计算要符合要求。
3 、理论上是会出现这种情况。但这不影响合并报表层面的净利润总额，只是在处置损益和其他项目之间达到重分类。